臺灣臺南地方法院交通事件裁定　　　　　　　　　　九十三年度交聲字第四六二號
　　移
　　受 處分 人
　　即 異議 人　甲○○
右列受處分人因違反道路交通管理處罰條例案件，對於交通部公路總局嘉義區監理所
臺南監理站民國九十三年八月九日所為之裁決處分（處分案號：嘉監南第裁七四—Ａ
五Ｌ二０一六一二號），聲明異議，本院裁定如左：
    主  文
異議駁回。
    理  由
一、聲明異議意旨略以：受處分人即異議人甲○○雖於民國九十三年六月二十九下午
    五時五十七分許，駕駛車牌號碼ＥＺ—四五五一號自用小客車，行經台北市○○
    ○路與市○○道○○路口，然當時異議人於市○○道由南往北方向行駛，原欲直
    行，因車流量多，無法順利轉換至左側「車輛直行專用道」，只好在尚未劃分為
    機車專用道之路中等待欲轉換至左側車道，嗣因警鳴笛攔檢，異議人只好跨越雙
    白線違規行駛機車專用道後右轉市○○道（南至東方向），將車停在路邊接受稽
    查。舉發警員未經查明即貿然舉發異議人行駛機車專用道，而有在多車道不依規
    定駕車之違規行為，實非適當，故異議人不服原裁處，而提起本件異議云云。
二、按汽車駕駛人，爭道行駛有在多車道不依規定駕車者，處新臺幣六百元以上一千
    八百元以下罰鍰；並記違規點數一點，道路交通管理處罰條例第四十五條第四款
    、第六十三條第一項第一款分別定有明文。
三、經查：
（一）本件受處分人即異議人甲○○於九十三年六月二十九下午五時五十七分許，駕
      駛車牌號碼ＥＺ—四五五一號自用小客車，於行經台北市○○○路與市○○道
      ○○路口時，駕駛前開車輛沿機慢車道行駛，有在多車道駕車之違規行為，經
      警當場開單舉發等情，有台北市政府警察局北市警交大字第Ａ五Ｌ二０一六一
      二號舉發違反道路交通管理事事件通知單及台北市政府警察局大同分局九十三
      年七月二十三日北市警同分交字第０九三六二二六０一００號函各一份在卷可
      憑。且舉發本件違規事件之台北市政府警察局交通警察大隊警員許正和就異議
      人駕駛自用小客車行駛機慢車道之違規情節，亦著有報告書一份、現場圖一紙
      及攝有違規地點之相片二幀附卷可按，參諸執勤警員係依法執行公務，與異議
      人並不相識，素無怨隙，苟非實情，自無須恣意誣攀，任意舉發之理，足見受
      處分人即異議人甲○○於右揭時、地，確有駕駛前開自用小客車沿機慢車道行
      駛，而不依規定車道駕車之違規行為。
（二）其次，異議人甲○○雖辯稱：伊於市○○道由南往北方向行駛，原欲直行，因
      車流量多，無法順利轉換至左側「車輛直行專用道」，只好尚未劃分為機車專
      用道之路中等待欲轉換至左側車道，嗣因警鳴笛攔檢，伊只好跨越雙白線行駛
      後右轉市○○道，將車停在路邊接受稽查，員警之舉發與事實不符云云。惟按
      法院受理交通異議案件，乃是對於交通舉發行政處分審查其是否違法，本質上
      屬於行政爭訟過程，與普通法院審理刑事案件之原則不同。其舉證責任之原理
      ，非如刑事案件中，應超越任何合理懷疑始可為有罪判決者之嚴格程度。其舉
      證責任之原理，應與民事訴訟相類似，除有特別規定外，基本上準用民事訴訟
      法，由國家機關與人民二造，各自履行其主觀之舉證責任，在過程中各自提出
      證據；若窮盡各種證據方法，待證結果仍有不明時，則由客觀之舉證責任危險
      分配原則，決定國家機關與人民二造何人應受敗訴危險。此參酌行政訴訟法第
      一百三十六條規定準用民事訴訟法第二百七十七條自明。查原裁決機關交通部
      公路總局嘉義區監理所台南監理站，裁決異議人甲○○有爭道行駛，在多車道
      駕車而不依規定行駛之違規行為，乃引據舉發單為證。而舉發本件違規事件之
      台北市政府警察局交通警察大隊警員許正和，就本件查獲及異議人違規情形，
      亦提出報告書、現場圖及違規地點相片二幀，已如前述，且異議人違規時間係
      下午五時五十七分許，其時光線應屬明亮，另本件又係執勤員警當場舉發之案
      件，衡情，執勤員警應無誤認之可能，是本件舉發經過應無違誤。況異議人縱
      遭員警攔查，仍不得行駛於機車專用道，是異議人自不得據此為其免罰之事由
      。又查，異議人未就本件執勤員警有何舉發錯誤等情提出確實證據以供調查，
      且未提供任何相關證據足資證明執勤員警確有捏造事實違法取締之情事，從而
      異議人前開所辯，要係卸責之詞，自無可採。
（三）綜上所述，本件受處分人即異議人甲○○有於上開時、地駕駛前開自用小客車
      ，在行經多車道路段而未依規定車道行駛之違規行為，既堪認定，則移送機關
      即交通部公路總局嘉義區監理所台南監理站，據此並援引上開道路交通管理處
      罰條例第四十五條第四款、第六十三條第一項第一款之規定，而裁處異議人罰
      鍰新臺幣九百元並予記違規點數一點，於法即無違誤，至本件異議人之異議經
      核並無理由，故應予以駁回。
四、據上論斷，應依道路交通案件處理辦法第十九條，裁定如主文。
中      華      民      國    九十四    年      二      月    二十四    日
                                  臺灣臺南地方法院交通法庭
                                      法  官  鄭燕璘
右正本證明與原本無異。
如不服本裁定應於送達後五日內向本院提出抗告狀。
                                      書記官  陳金堂
中      華      民      國    九十四    年      三      月      一      日
